# 创投公司对外投资时个人跟投的会计处理

提问人：yangam 时间：2010-05-12 08:52:44
陈老师：您好！
为控制创投项目的风险，创投公司对外投资时会出现项目负责个人一定比例的跟投，个人与创投公司签订委托投资协议，委托以创投公司的名义对外持有股权，投资价格、条件、退出时间等与创投公司对该项目的投资完全一致，个人承担投资的一切风险，并享受投资的收益（包括资本利得、股息、分红等等），委托协议不以个人离职、解聘、退休受到影响。
假定创投公司对外一个项目投资 2000 万元，个人跟投5%（即创投公司实际投资 1900 万元，个人跟投 100 万元），跟投款项已打入创投公司的账户。两年后创投公司以 3000 万元的价格转让该项目投资，创投公司实际获得收益 950 万元，个人跟投获得收益 50 万元。
请教问题： 1 、创投公司如何确认对外投资的金额？ 2 、个人跟投的收益适用哪个税种？是适用于个人所得税，还是要先征收企业所得税，再征收个人所得税？
谢谢！

回答人：chenyiwei
从会计角度，因为“投资价格、条件、退出时间等与创投公司对该项目的投资完全一致，个人承担投资的一切风险，并享受投资的收益（包括资本利得、股息、分红等等），委托协议不以个人离职、解聘、退休受到影响。”所以可以认为对于跟投部分，企业并不承担任何风险和报酬，所以创投公司应当以实际享有权益的份额（ 95 ％）确认长期股权投资的成本和投资收益。 对于税务问题，个人理解主要取决于该跟投是直接以该个人名义对被投资单位入股，还是以创投公司名义入股并签订代持协议。如果以创投公司名义投出，则适用企业所得税。